臺灣高等法院刑事判決
111年度上易字第426號
上  訴  人  臺灣基隆地方檢察署檢察官
上  訴  人  
即  被  告  張國偉





            黃華欽


            廖芸萍



被      告  黃啟銘



上列上訴人因被告等竊盜等案件，不服臺灣基隆地方法院110年
度易字第382號，中華民國110年12月23日第一審判決（起訴案號
：臺灣基隆地方檢察署110年度偵字第1223號），提起上訴，本
院判決如下：
    主  文
上訴駁回。
    犯罪事實
一、丙○○與戊○○及己○○均為朋友關係，己○○將其所有之車牌號碼
    00-0000號車輛借給丙○○使用代步，丙○○平時將00-0000號車
    輛停放在其向陳澤峰承租之桃園市○○區○○○路0段000巷00號
    中原至尊社區（下稱中原至尊社區）的地下停車場00號停車
    位（下稱00號停車位），緣丙○○曾在甲○○所經營的魚池工作
    一段時間，故丙○○知悉甲○○名下的車輛情形，詎丙○○與戊○○
    、己○○，共同意圖為自己不法所有，基於結夥3人以上竊盜
    之犯意聯絡，謀議行竊甲○○名下停放在瑞芳老家，由甲○○之
    妻乙○○使用之車牌號碼000-0000號銀色BMW自用小客車，丙○○提供中原至尊社區地下停車場00號停車位作為贓車停放地
    點，再將贓車改懸掛己○○所有之00-0000號車牌，以規避警
    方查緝。三人謀議既定，於民國109年2月18日凌晨4時12分
    許，三人共乘戊○○所有之車牌號碼000-0000號自用小客車（
    下稱A車）駛至新北市○○區○○○路000號甲○○老家附近，確認
    車牌號碼000-0000號銀色BMW自用小客車（下稱B車）之行竊
    目標車輛停放在九芎橋路23號前，由丙○○下車，以不詳方法
    竊取B車，戊○○及己○○在A車上把風，由丙○○將B車駛離該處
    而得手，旋即戊○○駕駛A車搭載己○○與丙○○駕駛B車一前一後
    離開現場，於同日（18日）上午5時45分許，丙○○駕駛B車與
    戊○○駕駛A車一同抵達中原至尊社區，兩車一前一後進入地
    下停車場，將B車停放在丙○○租借之00號停車位，並在該地
    下停車場內，把B車之車牌改懸掛己○○所有之00-0000號車牌
    。
二、於翌日（109年2月19日）上午9時4分許，懸掛己○○所有之00
    -0000號車牌之B車自中原至尊社區地下停車場駛出，於同日
    （19日）上午9時52分許，抵達桃園市○○區○○路0段000號廣
    豐新天地購物中心之台灣聯通停車場，嗣於上午10時2分許
    ，由真實姓名年籍不詳之人將B車駛離台灣聯通停車場時，B
    車之車牌已改懸掛000-0000號車牌，並由真實姓名年籍不詳
    之女子，以手持00-0000號車牌立於出口閘門前之方式，順
    利使該停車場車牌辨識系統放行B車。嗣甲○○、乙○○發覺B車
    失竊報警處理，經警調閱週邊道路監視錄影影像，循線於同
    年月25日上午6時許，在桃園市○鎮區○○街00號旁尋獲B車，
    該B車之車牌已改懸掛偽造之「0000-00號」車牌（所涉行使
    偽造特種文書罪嫌，詳後述無罪部分），始悉上情。
三、案經甲○○、乙○○訴由新北市政府警察局瑞芳分局報告臺灣基
    隆地方檢察署（下稱基隆地檢署)檢察官偵查起訴。
    理  由
甲、有罪部分
壹、證據能力部分：
一、按被告以外之人於審判外之言詞或書面陳述，除法律有規定
    者外，不得作為證據，刑事訴訟法第159條第1項定有明文。
    又被告以外之人於審判外之陳述，雖不符刑事訴訟法第159
    條之1至第159條之4之規定，而經當事人於審判程序同意作
    為證據，法院審酌該言詞陳述或書面陳述作成時之情況，認
    為適當者，亦得為證據；當事人、代理人或辯護人於法院調
    查證據時，知有同法第159條第1項不得為證據之情形，而未
    於言詞辯論終結前聲明異議者，視為有前項之同意，刑事訴
    訟法第159條之5亦有明文。查本件檢察官、上訴人即被告丙○○、戊○○、己○○，就本院所認定犯罪事實而經調查採用之下
    列證據之證據能力，均同意有證據能力（見本院卷240頁至
    第245頁、第312頁至第316頁），本院復審酌各該證據作成
    時之情況，尚無違法及證明力明顯過低之瑕疵，認以之作為
    證據應屬適當，揆諸上開規定，本件經調查之證據，均有證
    據能力。
二、又本院所引之非供述證據部分，並無證據證明係公務員違法
    取得，亦無依法應排除其證據能力之情形，應有證據能力。
貳、實體方面
一、認定犯罪事實所憑之證據及理由　　
　㈠訊據被告丙○○固坦承向己○○借用00-0000號車輛使用，並向陳
    澤峰承租桃園市○○區○○○路0段000巷00號中原至尊社區地下
    停車場00號停車位，停放向己○○借用之車輛之事實，惟矢口
    否認有何竊盜犯行，辯稱：伊沒有偷車，不知道失竊的車子
    會停在伊所租賃的00號停車位，不知道贓車懸掛伊向己○○借
    用車輛的車牌云云；訊據被告戊○○固坦承於109年2月18日凌
    晨4時12分許，駕駛其所有之A車搭載己○○前往瑞芳地區，行
    經瑞芳區九芎橋路23號前，復於同日上午5時45分許，與失
    竊B車一同抵達中原至尊地下停車場等事實，惟否認有何竊
    盜犯行，辯稱：伊當天凌晨開車載己○○去侯硐看貓，經過車
    輛失竊地點，是汽車導航引導的路線，當天到中原至尊社區
    地下停車場是丙○○叫伊去接他回家，我是後來才知道前面那
    台車是丙○○，我不知道丙○○的停車位在哪裡，也是繞一下才
    找到，後來就載丙○○回去龍潭那邊云云；訊據被告己○○固坦
    承於109年2月18日凌晨4時12分許，搭乘戊○○駕駛之A車前往
    瑞芳地區，行經失竊地點之事實，惟否認有何竊盜犯行，辯
    稱：當天凌晨戊○○開車載伊去侯硐看貓，車號00-0000號之
    車輛伊借給被告丙○○使用很長一段時間，都是丙○○在開，不
    知道贓車懸掛名下車輛的車牌云云。
　㈡經查：
  ⒈告訴人甲○○名下，由其妻乙○○使用之B車，停放在新北市○○區
    ○○○路000號居處附近之同路段23號前，於109年2月18日凌晨
    4時12分許遭竊，而於同年2月25日上午6時許，在桃園市○鎮
    區○○街00號旁尋獲時，B車之車牌已改懸掛偽造之「0000-00
    號」車牌等事實，業據證人即告訴人甲○○、證人即告訴人乙○○分別於警詢、原審審理時證述明確（見基隆地檢署110年
    度偵字第1223號偵查卷【下稱偵查卷】第77頁至第81頁、第
    89頁至第91頁、原審卷第283頁至第293頁），並有新北市政
    府警察局車輛尋獲電腦輸入單、新北市政府警察局瑞芳分局
    刑案現場勘察報告暨附件之現場照片、證物採驗紀錄表、交
    通部公路總局臺北市區監理所基隆監理站109年3月18日北市
    監基站第0000000000號函、監視器影像擷取照片暨google地
    圖位置彙整資料等件在卷可稽（見偵查卷第93頁、第123頁
    至第141頁、第143頁、第147頁至162頁），復有監視器錄影
    畫面轉錄光碟在卷可證。
　⒉又中原至尊社區地下停車場00號停車位，係被告丙○○向陳澤
    峰承租，用以停放被告丙○○向被告己○○借用之00-0000號車
    輛等情，此為被告丙○○所自承（見偵查卷第13頁至第14頁、
    原審卷第306頁），且經證人陳澤峰於警詢證述明確（見偵
    查卷第95頁至第97頁），並有租賃契約書在卷可憑（見偵查
    卷第105頁至第113頁）。
　⒊而被告戊○○駕駛A車，於案發之109年2月18日凌晨4時12分許
    行經B車失竊地點，且有一成年男子自A車下車，以不詳方式
    竊取B車後，被告戊○○所駕駛之A車，再與失竊之B車一前一
    後駛離現場，復於同日（18日）上午5時45分許，戊○○駕駛
    之A車與失竊之B車一同抵達中原至尊社區，再一前一後進入
    地下停車場。翌日（19日）上午9時4分許，懸掛己○○所有之
    00-0000號車牌之B車自中原至尊社區地下停車場駛出，於同
    日（19日）上午9時52分許，抵達桃園市○○區○○路0段000號
    廣豐新天地購物中心之台灣聯通停車場，不久後之上午10時
    2分許，B車駛離台灣聯通停車場時，B車之車牌已改懸掛000
    -0000號車牌，並由年籍不詳之女子，以手持00-0000號車牌
    立於出口閘門前之方式，順利使該停車場車牌辨識系統放行
    B車等情，業據證人即承辦警員黃旻慶於原審審理時證述綦
    詳（見原審卷第270至281頁），並有ETC國道高速公路行車
    紀錄（見偵卷第145至146頁）、監視器影像擷取照片暨goog
    le地圖位置彙整資料（見偵卷第147頁至第162頁）在卷可稽
    。
　⒋衡諸被告戊○○、己○○自承案發時有駕駛A車前往瑞芳的B車失
    竊地點，而如前所述，案發時有一成年男子自A車下車，以
    不詳方式竊取B車，並經證人即告訴人甲○○於警詢證述：警
    方調閱伊瑞芳住家附近週邊道路之路口監視器，伊觀看影像
    中竊車的男子，從走路的樣子就知道是丙○○，因為丙○○曾在
    伊的魚池工作長達半年之久等語（見偵卷第79至81頁），復
    於原審審理時結證稱竊車者為被告丙○○等語明確（見原審卷
    第287頁至第291頁）。而被告戊○○所駕駛之A車復與前開與
    失竊B車一前一後駛離現場，再一前一後進入中原至尊社區
    地下停車場，被告戊○○亦供承當天駕駛A車到中原至尊地下
    停車場是要去接被告丙○○等語（見偵查卷第41頁、原審卷第
    303至304頁），其既跟隨失竊之B車一前一後進入中原至尊
    社區地下停車場，當可知悉駕駛B車之人即為先前自A車下車
    竊取B車之人即被告丙○○。
　⒌況究諸實際，被告戊○○駕駛A車前往瑞芳的B車失竊地點時，
    是先通過B車停放地點之後，再迴轉回來等情，業據證人黃
    旻慶於原審審理時具結證述明確（見原審卷第273頁），並
    有監視器影像擷取照片暨google地圖位置彙整資料在卷可證
    （見偵卷第147頁至第150頁），是被告戊○○、己○○辯稱其等
    當天凌晨開車是要去侯硐看貓，經過車輛失竊地點，是汽車
    導航引導的路線云云，實屬無稽。綜上互核以觀，足認被告
    丙○○、戊○○、己○○確有犯罪事實欄所示竊取B車之犯行。被
    告丙○○、戊○○、己○○空言置辯，否認有本件竊取B車犯行，
    委無可採。
　㈢綜上所述，本案事證明確，被告丙○○、戊○○、己○○犯行足堪
    認定，應予依法論科。 　
二、論罪
  ㈠按刑法分則或刑法特別法中規定之結夥二人或三人以上之犯
    罪，包括在場共同實施或在場參與分擔實施犯罪之人；刑法
    上所謂結夥三人以上，係指有共同犯罪之故意，結為一夥而
    言；而把風行為，在排除犯罪障礙，助成犯罪之實現，在合
    同意思範圍內分擔犯罪行為之一部，即屬共同正犯而應計入
    結夥之內（最高法院72年度台上字第3201號判決、76年度台
    上字第7210號判決、96年度台上字第3690號判決意旨參照）
    。是被告丙○○、戊○○、己○○就本案犯行，均在場分工，由被
    告戊○○、己○○為之把風接應，由被告丙○○實施竊取行為，自
    有犯罪行為之分擔，是合於結夥三人以上之加重要件。是核
    被告丙○○、戊○○、己○○所為，均係犯刑法第321條第1項第4
    款之結夥三人以上竊盜罪。
  ㈡被告丙○○、戊○○、己○○就本案犯行，有犯意聯絡及行為分擔
    ，為共同正犯。
  ㈢被告丙○○前因肇事致人傷害逃逸罪，經臺灣桃園地方法院（
    下稱桃園地院）以105年度審交訴字第118號判決判處有期徒
    刑6月10日確定，於106年5月31日入監服刑，於106年12月10
    日縮刑期滿執行完畢；被告戊○○前因毒品案件，經桃園地院
    以96年度訴字第1357號判決判處有期徒刑10年6月，上訴後
    ，經臺灣高等法院以97年度上訴字第167號判決上訴駁回，
    上訴後，經最高法院以97年度台上字第1965號判決上訴駁回
    而告確定，於97年6月10日入監服刑，於103年5月6日縮短刑
    期假釋出監，於106年10月13日假釋期滿，所受假釋宣告未
    經撤銷，未執行之刑以已執行論而執行完畢；被告己○○前因
    施用毒品案件，經桃園地院以104年度審訴字第1334號、第8
    62號、第1960號分別判處有期徒刑7月、6月、4月、3月、7
    月確定，嗣經桃園地院以105年度聲字第3385號裁定應執行
    有期徒刑1年10月確定，又因施用毒品案件經桃園地院以105
    年度審訴字第1560號判決判處有期徒刑8月確定，而於107年
    5月1日假釋出監，於108年1月11日假釋期滿，所受假釋宣告
    未經撤銷，未執行之刑以已執行論而執行完畢，有本院被告
    前案紀錄表在卷可稽（見本院卷第69頁至第134頁），其等
    於前揭有期徒刑執行完畢5年以內，故意再犯本案加重竊盜
    犯行，雖構成累犯，依司法院釋字第775號解釋意旨，審酌
    其等上揭前案，與本案加重竊盜之犯行罪質不同，侵害法益
    有別，綜合審酌各情，本案並無加重最低法定本刑之必要，
    是均不依刑法第47條第1項規定加重其刑。
三、關於沒收部分：
    按犯罪所得，屬於犯罪行為人者，沒收之；於全部或一部不
    能沒收或不宜執行沒收時，追徵其價額；犯罪所得已實際合
    法發還被害人者，不予宣告沒收或追徵，刑法第38條之1第1
    項前段、第3項及第5項分別定有明文。查本件被告丙○○、戊○○、己○○所竊取之B車業經尋獲，經告訴人吳坤成領回，有
    新北市政府警察局車輛尋獲電腦輸入單在卷可佐（見偵查卷
    第93頁），此外卷內並無證據證明，被告丙○○、戊○○、己○○
    另有犯罪所得，是依刑法第38條之1第5項規定，自不予宣告
    沒收，併此敘明。
乙、無罪部分 
一、公訴意旨另略以：
　㈠被告丁○○與同案被告丙○○、戊○○及己○○，共同基於意圖為自
    己不法所有，結夥3人以上竊盜之犯意聯絡，依前開犯罪事
    實欄所載之時間、地點、方式竊得B車，因認被告丁○○涉犯
    刑法第321條第1項第4款之結夥三人以上竊盜罪嫌。
　㈡又B車於109年2月18日凌晨4時12分許遭被告丙○○等人竊取後
    ，改懸掛「00-0000號」車牌、再改懸掛「000-0000號」車
    牌，復於109年2月22日上午9時27分許，經真實年籍不詳之
    人駕駛B車至桃園市八德區大明街101巷16弄內，將B車之車
    牌改懸掛偽造車牌號碼「0000-00號」之自用小客車車牌2面
    而行使之，足生損害於公路監理機關對於車輛牌照管理之正
    確性，嗣後由被告丁○○自被告丙○○或其他竊車集團成員收受
    B車予以使用，被告丁○○將B車駕駛至桃園市中壢後火車站附
    近其租屋處停放，為警於109年2月25日上午6時許，在桃園
    市○鎮區○○街00號旁尋獲B車，並扣得上開偽造車牌2面。因
    認被告丙○○、戊○○、己○○、丁○○均涉犯刑法第216條、第212
    條之行使偽造特種文書罪嫌等語。
二、按犯罪事實應依證據認定之，無證據不得認定犯罪事實；不
    能證明被告犯罪或其行為不罰者，應諭知無罪之判決，刑事
    訴訟法第154條第2項、第301條第1項分別定有明文。次按認
    定不利於被告之事實，須依積極證據，苟積極證據不足為不
    利於被告事實之認定時，即應為有利被告之認定，更不必有
    何有利之證據（最高法院30年上字第816號判例意旨參照）
    。又事實之認定，應憑證據，如未能發現相當證據，或證據
    不足以證明，自不能以推測或擬制之方法，為裁判基礎；認
    定犯罪事實，所憑之證據，雖不以直接證據為限，間接證據
    亦包括在內，然無論直接或間接證據，其為訴訟上之證明，
    須於通常一般之人均不致於有所懷疑，而得確信其為真實之
    程度者，始得據之為有罪之認定，倘其證明尚未達到此一程
    度，而有合理性懷疑之存在時，即無從為有罪之認定（最高
    法院40年台上字第86號判例意旨、76年台上字第4986號判例
    意旨參照）。另刑事訴訟法第161條第1項規定，檢察官就被
    告犯罪事實，應負舉證責任，並指出證明之方法。因此，檢
    察官對於起訴之犯罪事實，應負提出證據及說服之實質舉證
    責任。倘其所提出之證據，不足為被告有罪之積極證明，或
    其指出證明之方法，無從說服法院以形成被告有罪之心證，
    基於無罪推定之原則，自應為被告無罪之諭知。
三、經查：
　㈠就被告丁○○被訴結夥三人以上竊盜罪嫌部分
　⒈公訴人認被告丁○○涉有上開結夥三人以上竊盜罪嫌，無非係
    以證人張漢民於偵訊中之證述、內政部警政署刑事警察局10
    9年5月8日鑑定書、新北市政府警察局109年5月15日鑑驗書
    、新北市政府警察局瑞芳分局刑案現場勘驗報告、現場採證
    照片、證物清單及刑事案件證物採驗紀錄表、監視器錄影擷
    圖照片與監視器在GOOGLE地圖位置一覽表為其論據。
　⒉訊據被告丁○○固坦承駕駛B車停放在租車處附近，在車內有抽
    菸之事實，惟堅詞否認有何竊盜犯行，辯稱：伊沒有和同案
    被告丙○○、戊○○、己○○結夥竊盜B車，伊是因為向友人「章
    漢民」購買中古權利車，「章漢民」將B車交給伊試開，伊
    將B車開到桃園租屋處附近停放，取車時發現車輛不見了，
    質問「章漢民」才知道是贓車，警方調取的監視器錄影於10
    9年2月22日有拍到「章漢民」的影像等語。經查：
　⑴被告丁○○於109年2月24日下午6時37分許，駕駛B車至桃園市
    中壢後火車站附近其租屋處附近停放等情，業據被告丁○○自
    承在卷，並有監視器錄影影像擷圖照片在卷可憑（見偵查卷
    第161頁至第162頁）。又警方在上開被告丁○○停放B車處尋
    獲B車，在B車內採集遺留在車內的菸蒂之生物跡證進行比對
    ，鑑定結果與被告丁○○之DNA-STR型別相符乙節，亦有內政
    部警政署刑事警察局109年5月8日鑑定書、新北市政府警察
    局109年5月15日鑑驗書、新北市政府警察局瑞芳分局刑案現
    場勘驗報告暨附近之現場採證照片、證物清單及刑事案件證
    物採驗紀錄表等件（見偵查卷第117頁至第141頁)在卷可考
    ，堪認被告丁○○確有使用B車之事實。
　⑵然就被告丁○○辯稱因為向「章漢民」購車而使用B車，並指認
    監視器於109年2月22日攝錄將B車更換懸掛偽造「0000-00號
    」車牌的人是「章漢民」等語，有監視器錄影擷圖照片在卷
    可考（見偵查卷第72至73頁）。就此，檢察官雖曾傳訊證人
    張漢民作證，證人張漢民於檢察官偵訊時證述：伊不認識被
    告丙○○、戊○○、己○○、丁○○，沒有賣贓車給被告丁○○等語（
    見偵卷第433頁至第436頁）。然查，被告丁○○指述之「章漢
    民」係住在桃園市八德區、曾在桃園監獄執行（見偵查卷第
    355頁至第356頁），而偵查中作證張漢民之戶籍在台南市，
    未曾在桃園監獄執行（見偵查卷第415頁、第425頁、第427
    頁），是作證之張漢民與被告丁○○指述之人尚有不符，經被
    告丁○○於原審審理時辨認，表示不認識偵查中作證的張漢民
    ，原審所查得之「章漢民」才是交車給伊的人等語（見原審
    卷第213頁至第214頁），並有監視錄影畫面翻拍照片在卷可
    佐（見偵查卷第72頁至第73頁），是被告丁○○所指認「章漢
    民」確有其人，而證人張漢民既非被告丁○○所指述之人，則
    證人張漢民偵查中之證詞，自不足作為被告丁○○不利認定之
    依據。
　⑶又公訴意旨認被告丁○○與被告丙○○、戊○○、己○○共同竊取B車
    ，無非係以在B車內採集遺留在車內的菸蒂之生物跡證進行
    比對，鑑定結果與被告丁○○之DNA-STR型別相符，為其論據
    。然查，上開事證，僅得證明被告丁○○有使用B車之事實，
    而被告丁○○所辯係因向「章漢民」購車而取得B車乙節，雖
    因「章漢民」於本案案發後之110年4月3日死亡，致無從傳
    喚「章漢民」到庭查證，然卷內並無其他證據資料，足資證
    明被告丁○○於案發時間有到B車失竊現場參與分擔實施竊取B
    車之事實，亦乏證據證明被告丁○○與丙○○、戊○○、己○○就上
    開竊盜犯行有何犯意聯絡、行為分擔，要難遽認被告丁○○確
    有為本案竊盜犯行，本於無罪推定及被告不自證己罪之原則
    ，此部分自屬不能證明被告丁○○之竊盜犯行，爰為被告丁○○
    無罪之諭知。
　⑷至檢察官上訴意旨另認被告丁○○所為，應構成故買贓物、收
    受、搬運贓物之犯行云云，惟按，刑法上贓物罪之成立，須
    行為人於收受之初，即對其所收受之物係屬贓物有所認識，
    始足當之。否則，因缺乏犯罪之故意，自難成立該罪。查，
    依被告丁○○所陳，其係因向「章漢民」購買中古權利車，「
    章漢民」始將B車交給其試開，其將B車開到桃園租屋處附近
    停放，取車時發現車輛不見了，嗣後質問「章漢民」始知道
    B車是贓車等語，則被告丁○○於收受B車時，是否對於B車係
    贓物有所認識，已非無疑，而檢察官就此並未舉證，卷內亦
    無其他證據資料足資佐證，本院自無從形成被告丁○○所為構
    成贓物罪之確實心證，自無從遽為被告丁○○不利之認定，併
    此指明。
　㈡就被告丙○○、戊○○、己○○、丁○○被訴行使偽造特種文書罪嫌
    部分
　⒈公訴人認被告丙○○、戊○○、己○○、丁○○，均涉有行使偽造特
    種文書罪嫌，無非係以交通部公路總局臺北市區監理所基隆
    監理站109年3月18日函、監視器錄影截圖照片與監視器在GO
    OGLE地圖位置一覽表為其論據。
　⒉訊據被告丙○○、戊○○、己○○、丁○○均堅詞否認有何行使偽造
    特種文書之犯行。經查：
　⑴告訴人甲○○所有之B車遭竊後，陸續懸掛「00-0000號」、「0
    00-0000號」、「0000-00號」車牌，業如前述，而B車經警
    尋獲時懸掛之「0000-00號」2面車牌，其材質與刻字工法皆
    與交通部公路總局委託招標承製之車牌不相符，非為監理機
    關核發車牌之事實，有交通部公路總局臺北市區監理所基隆
    監理站109年3月18日函在卷可考（見偵查卷第143頁），並
    有偽造之「0000-00號」車牌扣案可考，是該查扣之「0000-
    00號」車牌，屬偽造之車牌，應堪認定。
　⑵而警方追查失竊B車，發現109年2月22日上午9時27分許，B車
    經不詳之人駕駛至桃園市八德區大明街101巷16弄內，將車
    輛停在路邊，有4名真實年籍不詳之男性下車，將B車之車牌
    改懸掛偽造之「0000-00號」車牌之事實，經證人即承辦警
    員黃旻慶於原審審理時證述明確（見原審卷第270頁至第279
    頁），並有監視器錄影畫面轉錄光碟、監視器影像擷取照片
    暨google地圖位置彙整資料等件在卷可佐（見偵查卷第72頁
    至第73頁、第159頁）。就該懸掛偽造車牌之4名男子身分，
    被告丙○○、戊○○、己○○均表示不認識，而被告丁○○則指認其
    中一人為「章漢民」，然B車更換假車牌時，其不在場，根
    本不知道B車換到假車牌等語（見原審卷第232頁、第307頁
    ）。證人即承辦警員黃旻慶於原審審理時證述：伊找到失竊
    車輛後，案件就轉到偵查隊接手偵辦，伊沒有追查調換偽造
    車牌的人，監視器攝得之4名男性的人別，無法辨別是誰等
    語（見原審卷第277頁至第279頁）。是依前揭事證，僅能得
    知有4名不詳年籍之男子，在B車懸掛上開偽造車牌，然檢察
    官未指明該等行為者之身分，亦乏證據證明被告丙○○、戊○○
    、己○○、丁○○在場，尚難據以認定在B車懸掛上開偽造車牌
    部分與被告丙○○、戊○○、己○○、丁○○有何關連。
　⑶被告丙○○、戊○○、己○○有如前揭犯罪事實欄所示竊取B車之犯
    行；另被告丁○○亦確有使用B車之事實，雖如前述，然尚難
    徒憑被告丙○○、戊○○及己○○有竊取B車、被告丁○○事後有使
    用B車之情事，即遽認其等涉有行使偽造特種文書之犯行。
    而檢察官就被告丙○○、戊○○、己○○、丁○○與上開實行B車懸
    掛偽造車牌之行為人之間有何犯意聯絡、行為分擔，並未為
    積極舉證，尚無從說服本院形成被告丙○○、戊○○、己○○、丁○○就此部分有罪之確切心證，基於無罪推定之原則，就被告
    丙○○、戊○○、己○○、丁○○被訴行使偽造特種文書罪嫌部分，
    自應為無罪之諭知。
四、維持原判決之理由：　　
  ㈠原審就上開犯罪事實欄被告丙○○、戊○○、己○○所為，
　  為相同之認定，認被告丙○○、戊○○、己○○就此部分，均係犯
    刑法第321條第1項第4款之結夥三人以上竊盜罪，以行為人
    責任為基礎，而審酌被告丙○○、戊○○及己○○年值青壯，不思
    循正道取財，擅自竊取他人財物，顯然欠缺尊重他人財產權
    之觀念，所為應予非難；考量被告丙○○、戊○○、己○○均否認
    犯行之犯後態度，難謂良好；參之被告丙○○有多次竊盜前科
    紀錄（竊盜前科未構成累犯），且被告丙○○所犯竊盜案件，
    多有懸掛他車車牌以規避查緝之情事，行為實屬可議；衡以
    ，被告丙○○、戊○○及己○○於本案之分工情節及涉案程度，兼
    衡被告丙○○自述國中畢業之智識程度、從事漁池工作、已婚
    、育有2名未成年子女之家庭狀況、被告戊○○自述高中肄業
    之智識程度、擔任電工、未婚之家庭狀況、被告己○○自述國
    中畢業之智識程度、無業、未婚之家庭狀況（見原審卷第30
    9頁），暨其等之犯罪動機、目的、手段、造成告訴人之損
    害程度等一切情狀，分別量處被告丙○○、戊○○、己○○有期徒
    刑8月、6月、6月，並就被告戊○○、己○○部分，諭知易科罰
    金之標準。經核原審判決就此部分認事用法均無違誤，量刑
    亦屬妥適，被告丙○○、戊○○、己○○就此部分，猶執前詞，否
    認犯罪，提起上訴，業經本院論述如前，其上訴實屬無由，
    應予駁回。
　㈡就上開乙、無罪部分，原審同此認定，就各該部分，分別判
    決被告丙○○、戊○○、己○○、丁○○無罪，經核並無不當。檢察
    官就該等部分，提起上訴略以：⒈原審判決就被告丁○○就B車
    故買贓物、收受、搬運贓物之犯行，何以無法犯罪，未予敘
    明，有判決不備理由之違法；⒉依原審判決認定被告丙○○、
    戊○○、己○○竊取B車之犯罪事實，可肯認其等與姓名年籍不
    詳之數名成年人係具縝密分工之竊車集團，彼此分工合作為
    竊盜銷贓之行為，短短幾日內即將B車改懸掛偽造之「0000-
    00號」車牌，顯然與被告丙○○、戊○○、己○○為同一集團之人
    ，被告丙○○、戊○○、己○○與改懸掛偽造車牌之人間具有犯意
    聯絡，應共同成立刑法第216條、第212條行使偽造特種文書
    罪等語，指摘原審判決認事用法、尚嫌未恰，應予撤銷更為
    適當合法之判決云云。然查，原審判決業已詳敘其證據方法
    與待證事實之關係，檢察官上訴理由，無非是就原審證據之
    取捨、心證之認定再事爭執，檢察官上訴並未提出新事證，
    即逕為推論被告丁○○所為應構成贓物罪；被告丙○○、戊○○、
    己○○與姓名年籍不詳之數名成年人係具縝密分工之竊車集團
    ，而與改懸掛偽造車牌之人間具有犯意聯絡，俱屬無由，業
    經本院分別論述如前，仍無從使本院獲得被告丙○○、戊○○、
    己○○、丁○○，就前揭乙、無罪部分被訴犯行之有罪心證，即
    應就前揭部分，分別為被告丙○○、戊○○、己○○、丁○○無罪之
    諭知，是檢察官之上訴，為無理由，應予駁回。
據上論斷，應依刑事訴訟法第368條，判決如主文。
本案經檢察官黃佳權提起公訴，檢察官陳宜愔提起上訴，檢察官
陳玉華到庭執行職務。
中　　華　　民　　國　　111 　年　　7 　　月　　28　　日
                  刑事第三庭    審判長法　官  張惠立
                                      法　官  廖怡貞
                                      法　官  鄭昱仁 
以上正本證明與原本無異。
不得上訴。
                                      書記官  劉靜慧
中　　華　　民　　國　　111 　年　　7 　　月　　29　　日
附錄：本案論罪科刑法條全文
中華民國刑法第321條
犯前條第1項、第2項之罪而有下列情形之一者，處6月以上5年以
下有期徒刑，得併科50萬元以下罰金：
一、侵入住宅或有人居住之建築物、船艦或隱匿其內而犯之。
二、毀越門窗、牆垣或其他安全設備而犯之。
三、攜帶兇器而犯之。
四、結夥三人以上而犯之。
五、乘火災、水災或其他災害之際而犯之。
六、在車站、港埠、航空站或其他供水、陸、空公眾運輸之舟、
    車、航空機內而犯之。
前項之未遂犯罰之。